臺灣高雄地方法院刑事裁定
111年度聲字第324號
聲  請  人  臺灣高雄地方檢察署檢察官
受  刑  人  陸柏瑜




上列聲請人因受刑人數罪併罰有二裁判以上，聲請定其應執行之
刑（111年度執聲字第221號），本院裁定如下：
    主  文
陸柏瑜犯如附表所示之伍罪，所處各如附表所示之刑，應執行有
期徒刑壹年肆月，如易科罰金，以新臺幣壹仟元折算壹日。
    理  由
一、聲請意旨略以：受刑人陸柏瑜犯如附表所示之罪，先後經法
    院判決確定如附表，應依刑法第50條、第53條及第51條第5
    款，定其應執行刑，爰依刑事訴訟法第477條第1項聲請裁定
    等語。
二、按裁判確定前犯數罪者，併合處罰之；有二裁判以上者，依
    刑法第51條之規定，定其應執行之刑；數罪併罰，分別宣告
    其罪之刑，宣告多數有期徒刑者，於各刑中之最長期以上，
    各刑合併之刑期以下，定其刑期，但不得逾30年，刑法第50
    條第1項前段、第53條、第51條第5款分別定有明文。另依刑
    法第53條所定，應依刑法第51條第5款規定，定其應執行之
    刑者，由該案犯罪事實最後判決之法院之檢察官，聲請該法
    院裁定之，刑事訴訟法第477條第1項亦有明定。數罪併罰案
    件之實體裁判確定後，即生實質之確定力，除因增加經另案
    判決確定合於數罪併罰之其他犯罪，或原定應執行刑之數罪
    中有部分犯罪，因非常上訴、再審程序而經撤銷改判，或有
    赦免、減刑等情形，致原裁判定刑之基礎已經變動，或其他
    客觀上有責罰顯不相當之特殊情形，為維護極重要之公共利
    益，而有另定應執行刑之必要者外，法院應受原確定裁定實
    質確定力之拘束（最高法院110年度台抗大字第489號刑事裁
    定參照）。
三、刑事訴訟法第370條第2項、第3項，已針對第二審上訴案件
    之定應執行之刑，明定有不利益變更禁止原則之適用。而分
    屬不同案件之數罪併罰，倘一裁判宣告數罪之刑，曾經定其
    執行刑，再與其他裁判宣告之刑定其執行刑時，在法理上亦
    應同受此原則之拘束。亦即，上述另定之執行刑，其裁量所
    定之刑期，不得較重於前定之執行刑加計後裁判宣告之刑之
    總和（最高法院108年度台非字第48號判決參照）。另法律
    上屬於自由裁量之事項，有其外部性界限及內部性界限，並
    非概無拘束。依據法律之具體規定，法院應在其範圍內選擇
    為適當之裁判者，為外部性界限；而法院為裁判時，應考量
    法律之目的及法律秩序之理念所在者，為內部性界限；法院
    為裁判時，二者均不得有所逾越（最高法院108年台非字第1
    55號判決參照）。
四、經查：
 1、受刑人因犯如附表各編號所示之5罪，先後經法院判處如附
    表各編號所示之刑，並於如附表各編號所示之日期確定在案
    ，其所犯如附表編號1至5所示之罪，均係於最先之判決確定
    日（即附表編號1所示民國110年8月19日）以前所犯，有臺
    灣高等法院被告前案紀錄表及各該刑事判決書在卷可稽。又
    其中附表編號1至4等罪，曾經有如附表備註欄所載合併定其
    應執行刑確定之情況，有本院裁定及受刑人臺灣高等法院被
    告前案紀錄表在卷可稽。檢察官就附表各罪聲請定其應執行
    刑，本院審酌受刑人附表編號1至4等罪定應執行之刑裁判確
    定後，因有附表編號5所示另案確定判決合於數罪併罰之其
    他犯罪，致原裁判定刑之基礎已經變動，而有另定應執行刑
    之必要，符合最高法院110年度台抗大字第489號所謂「一事
    不再理原則」之例外情形，本院自可就附表所示各罪更定其
    應執行刑。是檢察官本案聲請定其應執行之刑，係屬正當，
    應予准許。而附表編號1至4部分，前經本院以110年度聲字
    第264號裁定應執行有期徒刑1年2月確定，依上述說明，本
    院就附表編號1至5所示各罪再為定應執行刑之裁判時，自應
    受前開裁定所為定應執行刑內部界限之拘束，即應在上開曾
    定應執行刑度加計其餘之罪刑度總和1年5月（計算式：1年2
    月＋3月＝1年5月）範圍內定應執行刑。
 2、經臺灣高雄地方檢察署檢察官詢問受刑人對於本案聲請定其
    應執行之刑之意見，受刑人表示：請求定應執行刑，希望法
    院從輕量刑等語，此有臺灣高雄地方檢察署受刑人是否同意
    聲請定執行刑調查表1紙在卷可參。爰斟酌受刑人陳述之意
    見，並考量受刑人所犯均為竊盜罪，犯罪手段及情節類似，
    附表編號1至5所示各罪犯罪時間僅相距約2月，故責任非難
    重複性較高，刑罰效果應予遞減，始符合比例原則、責罰相
    當原則、重複評價禁止原則為內涵之內部性界限。是本於刑
    罰經濟與責罰相當之考量，綜合斟酌受刑人犯罪行為之不法
    與罪責程度、對其施以矯正之必要性及宣告刑刑罰效果之邊
    際遞減關係等情，就附表所示之罪定其應執行之刑如主文所
    示，並諭知易科罰金之折算標準。
五、爰依刑事訴訟法第477條第1項，刑法第53條、第51條第5款
    、第41條第1項前段、第8項，裁定如主文。
中　　華　　民　　國　　111 　 年　　5 　　月　  31   日
                  刑事第十三庭  法　官  翁瑄禮
以上正本證明與原本無異。
如不服本裁定，應於收受送達後5 日內向本院提出抗告狀。
中　　華　　民　　國　　111 　 年　　5 　　月　  31   日
                                書記官  張婉琪
附表：
編號 罪名    宣告刑   犯罪日期 偵查（自訴）機關年度案號          最後事實審            確定判決            備註       法院、案號   判決日期 法院、案號   確定日期   1 竊盗 有期徒刑4月，如易科罰金，以新臺幣1,000元折算1日。 民國109年11月22日 高雄地檢110年度偵字第6807號 高雄地院110年度簡字第1406號 110年5月31日 高雄地院110年度簡字第1406號 110年8月19日 高雄地檢110年度執字第5966號 編號1至4曾經高雄地院以111年度聲字264號裁定應執行有期徒刑1年2個月確定 2 竊盗 有期徒刑4月（易科標準同上，聲請意旨誤載為有期徒刑6月，應予更正） 109年11月19日 高雄地檢110年度偵字第5495號 高雄地院110年度審易字第536號 110年10月26日 高雄地院110年度審易字第536號 110年12月1日 高雄地檢111年度執字第409號   3 竊盗 有期徒刑5月（易科標準同上） 110年1月1日 高雄地檢110年度偵字第5495號 高雄地院110年度審易字第536號 110年10月26日 高雄地院110年度審易字第536號 110年12月1日   4 竊盗 有期徒刑6月（易科標準同上，聲請意旨誤載為有期徒刑4月，應予更正） 110年1月19日 高雄地檢110年度偵字第5495號 高雄地院110年度審易字第536號 110年10月26日 高雄地院110年度審易字第536號 110年12月1日   5 竊盗 有期徒刑3月（易科標準同上） 109年12月21日 高雄地檢110年度偵字第20746號 高雄地院110年度簡字第3592號 110年12月15日 高雄地院110年度簡字第3592號 111年1月19日 高雄地檢111年度執字第1033號